臺灣臺中地方法院刑事判決　　　　　　 100年度訴緝字第35號
公　訴　人　臺灣臺中地方法院檢察署檢察官
被　　　告　黃坤祥
上列被告因詐欺等案件，經檢察官提起公訴（98年度偵字第1866
8 號），被告於本院行準備程序時就被訴犯罪事實為有罪之陳述
，經聽取當事人意見後，經本院裁定由受命法官獨任進行簡式審
判程序，判決如下：
    主    文
黃坤祥犯如附表三所示之罪，各處如附表三所示之刑（含主刑、
從刑）。應執行有期徒刑壹年貳月。扣案之偽造「卞德鈞」之國
民身分證、健保卡各壹張、偽造「卞德鈞」名義之印章壹枚、NO
KIA廠牌行動電話（含門號0000000000號SIM卡壹枚）壹支、台北
富邦銀行（卡號：0000000000000000號）信用卡、美商花旗銀行
（卡號：0000000000000000號）信用卡各壹張、台北富邦銀行信
用卡申請書上「正卡人親筆中文簽名」欄內偽造「卞德鈞」之署
名貳枚、美商花旗銀行信用卡申請表格上之「代繳ｅ次通－帳單
代繳ｅ次整合申請人簽名」欄、「正卡申請人親筆簽名」欄上偽
造「卞德鈞」之署名各壹枚，共計貳枚、如附表一編號2、4至13
、附表二編號4、6、7 所示簽帳單「持卡人簽名」欄上之偽造「
卞德鈞」之署名各壹枚，共計壹拾肆枚，均沒收。
    犯罪事實
一、黃坤祥前於民國88年間，因施用毒品案件，經臺灣苗栗地方
    法院以88年度易字第861 號判決判處有期徒刑7月、6月，應
    執行有期徒刑1 年確定；又於同年間，因偽造有價證券案件
    ，經本院以88年度自字第1165號判決判處有期徒刑3年2月，
    黃坤祥上訴後，經臺灣高等法院臺中分院以89年度上訴字第
    562 號判決駁回上訴確定在案，前開案件並經合併定應執行
    刑為有期徒刑4 年確定；再於89年間，因施用毒品案件，經
    臺灣高等法院臺中分院以90年度上訴字第517 號判決判處有
    期徒刑10月、9 月，應執行有期徒刑1年4月確定，與前開應
    執行刑接續執行後，於93年3 月31日假釋交付保護管束；惟
    於假釋期間又因施用毒品案件，經本院以94年度訴字第3619
    號判決判處有期徒刑1年2月、9月，應執行有期徒刑1年9 月
    確定；嗣於95年間，又因詐欺案件，經本院以95年度中簡字
    第3403號判決判處有期徒刑3 月確定，上開案件經合併定應
    執行刑為有期徒刑2 年確定；再於95年間，因施用毒品案件
    ，經本院以95年度訴字第2223號判決判處有期徒刑1 年確定
    ，並經撤銷前開假釋，與上開殘刑有期徒刑2年4月又17日接
    續執行，上開各罪（除偽造有價證券罪外）復經依中華民國
    九十六年罪犯減刑條例分別減刑，而於97年12月9 日假釋交
    付保護管束，於98年5 月10日保護管束期滿，未經撤銷假釋
    ，所餘刑期視為執行完畢。
二、詎黃坤祥不知悔改，與鍾勝南（業經本院以99年度訴字第25
    76號判決判處應執行有期徒刑1年2月確定）及甫於98年3 月
    16日假釋出監之洪榮甫（經檢察官通緝中）共同謀議，以假
    冒他人名義辦理信用卡刷卡消費之方式詐取財物及詐得財產
    上不法利益，由洪榮甫先自不詳人士處取得卞德鈞之信用卡
    聯合徵信資料，再經由黃坤祥友人介紹認識具有偽造證件經
    驗之不詳姓名年籍綽號「富哥」之成年男子，其等即與綽號
    「富哥」之成年男子，共同基於偽造印有「內政部印」公印
    文之國民身分證、偽造特種文書之犯意聯絡，由鍾勝南提供
    其本人照片交由洪榮甫，以新臺幣（下同）3萬3千元之代價
    ，委由綽號「富哥」之成年男子，於98年4 月下旬某日，在
    臺中市某處，以不詳方式，偽造印有「內政部印」公印文之
    「卞德鈞」名義之中華民國國民身分證（下稱國民身分證）
    及全民健康保險卡（下稱健保卡）各1 張，並將鍾勝南之照
    片列印於國民身分證及健保卡上（無積極證據就「內政部印
    」部分係以偽造之公印加以偽造），足以生損害於卞德鈞本
    人、戶政機關核發、管理國民身分證之正確性及全民健康保
    險局核發、管理健保卡之正確性。黃坤祥、鍾勝南、洪榮甫
    取得上開偽造之「卞德鈞」名義之國民身分證及健保卡後，
    即共同基於行使偽造國民身分證、行使偽造特種文書、行使
    偽造私文書之犯意聯絡，推由洪榮甫分別（一）於98年5 月
    22日，先冒卞德鈞之名義，致電予臺北富邦銀行信用卡服務
    中心，要求將卞德鈞本人先前申辦信用卡所留之聯絡電話由
    「0000000000號」改為「0000000000號」，信用卡帳單寄送
    地址由「花蓮縣吉安鄉○里村○里○街117 巷36弄11號」改
    為「臺中縣沙鹿鎮○○路101號」後，再於98年5月26日，在
    不詳地點，冒卞德鈞之名義，於如附表一所示之富邦信用卡
    申請書之「正卡申請人親筆中文簽名」欄上接續偽造「卞德
    鈞」名義之簽名2 枚，並影印上開偽造之「卞德鈞」國民身
    分證及健保卡，郵寄交予不知情之承辦人員而行使，以申請
    加辦台北富邦銀行福華聯名卡，致使台北富邦銀行不疑有詐
    ，誤認確為卞德鈞申辦信用卡使用，而發給卡號0000000000
    000000號之信用卡，旋由洪榮甫於不詳時、地，在該信用卡
    背面偽造「卞德鈞」之簽名1 枚，用以表明簽名者於信用卡
    有效期限內有權使用該信用卡之辨識及證明，足以生損害於
    卞德鈞本人、台北富邦銀行對信用卡持有人身分查核之認定
    、戶政機關對戶籍管理及全民健康保險局對於被保險人身分
    識別之正確性。（二）於98年6 月16日，在不詳地點，洪榮
    甫再冒卞德鈞之名義，於如附表二所示之花旗信用卡申請表
    格上之「代繳e次通－帳單代繳e次整合申請人簽名」欄、「
    正卡申請人親筆簽名」欄上接續偽造「卞德鈞」名義之簽名
    各1枚，共計2枚，並影印上開偽造之「卞德鈞」國民身分證
    及健保卡，傳真交予不知情之承辦人員而行使之，致使美商
    花旗銀行不疑有詐，誤認確為卞德鈞申辦信用卡使用，而發
    給卡號0000000000000000號之信用卡，旋由洪榮甫於不詳時
    、地，在該信用卡背面偽造「卞德鈞」之簽名1 枚，用以表
    明簽名者於信用卡有效期限內有權使用該信用卡之辨識及證
    明，足以生損害於卞德鈞本人、美商花旗銀行對信用卡持有
    人身分查核之認定、戶政機關對戶籍管理及全民健康保險局
    對於被保險人身分識別之正確性。
三、黃坤祥與鍾勝南於洪榮甫取得上開2 張信用卡後，旋與之共
    同基於行使偽造私文書及意圖為自己不法所有及意圖為自己
    不法利益之犯意聯絡，聽從洪榮甫之指示，持該等銀行核發
    之信用卡，分別接續於附表一、二所示之時間，共同前往如
    附表一、二所示之特約商店，向該等特約商店內之店員提示
    上開信用卡以行使，表明係卞德鈞本人刷卡消費、繳付電話
    費，且於附表一編號2、4至13、附表二編號4、6、7 所示特
    約商店簽帳單上「持卡人簽名」欄偽造「卞德鈞」簽名各1
    枚，以示係卞德鈞本人簽帳確認消費金額，並向發卡銀行請
    求撥付款項予各特約商店之意，而偽造各該簽帳單私文書後
    ，即將該偽造之簽帳單持以交付各該特約商店之服務人員而
    行使之，致使店員誤以為係真正持卡人刷卡消費，陷於錯誤
    ，同意其刷卡消費，鍾勝南、黃坤祥及洪榮甫即以上開方式
    分別詐得所購買之商品、油料及提供住宿、三溫暖服務及繳
    交個人電信費用服務等（詳細刷卡消費之日期、金額、特約
    商店名稱、簽帳單上偽造署押情形詳如附表一、二各編號所
    載，另附表一編號1、3、附表二編號1、5所示之派維爾科技
    股份有限公司部分均已辦理退貨，金額共計25萬1000元），
    足以生損害於卞德鈞、各該特約商店、台北富邦銀行、美商
    花旗銀行對信用卡管理之正確性。
四、嗣黃坤祥、鍾勝南與洪榮甫復尋思假冒卞德鈞名義，向遠東
    國際商業銀行申請補發信用卡，先於98年6 月17日，推由洪
    榮甫假冒卞德鈞致電遠東國際商業銀行信用卡服務中心，要
    求將卞德鈞本人先前申辦信用卡所留之聯絡電話改為「0000
    000000號」、「0000000000號」，信用卡帳單寄送地址改為
    「臺中縣沙鹿鎮○○路101 號」後，再於98年7月1日，致電
    該銀行信用卡服務中心謊稱信用卡遺失，要求補發，因遠東
    國際商業銀行發現有異，遂於98年7 月16日要求申請人親自
    前往遠東國際商業銀行臺中市○○路分行領取補發之信用卡
    ，黃坤祥、鍾勝南與洪榮甫復基於偽造印章之犯意聯絡，由
    洪榮甫在不詳地點，委託不詳成年刻印業者，偽造「卞德鈞
    」之印章1 枚後，即將偽造之「卞德鈞」印章，連同上開偽
    造之「卞德鈞」名義之國民身分證、健保卡及門號00000000
    00號行動電話交予鍾勝南，由鍾勝南於當日中午12時45分許
    ，再度假冒「卞德鈞」名義，前往臺中市○○區○○路4 段
    698 號遠東商業銀行臺中市○○路分行，準備領取申請補發
    之「卞德鈞」信用卡時，即為據報前往之內政部警政署國道
    公路警察局第八警察隊查獲，並當場扣得上開偽造之「卞德
    鈞」國民身分證、健保卡、印章及NOKIA 廠牌行動電話（含
    門號0000000000號SIM卡1張）1支等物品，因而查悉上情。
五、案經台北富邦銀行、美商花旗銀行訴由內政部警政署國道公
    路警察局第八警察隊報告臺灣臺中地方法院檢察署檢察官偵
    查起訴。
    理    由
壹、證據能力方面
一、查本件被告黃坤祥所犯上開各罪，其法定刑俱為死刑、無期
    徒刑、最輕本刑3 年以上有期徒刑以外之罪，且非高等法院
    管轄第一審之案件，經本院合議庭裁定由受命法官行準備程
    序時，被告就被訴事實為有罪之陳述後，經告知被告簡式審
    判程序之旨，並聽取被告、檢察官之意見後，裁定進行簡式
    審判程序，依刑事訴訟法第273條之2之規定，簡式審判程序
    之證據調查，不受刑事訴訟法第159條第1項、第161條之2、
    第161條之3、第163條之1及第164條至第170條規定之限制，
    合先敘明。
貳、認定犯罪事實所憑證據及論罪科刑：
一、訊據被告黃坤祥對於上開犯罪事實於本院審理時均坦承不諱
    ，且與同案被告鍾勝南於本院審理時供述之內容互核一致，
    並經告訴人代理人即台北富邦銀行消金風管調查組專員黃冠
    雄、告訴代理人即美商花旗銀行信用卡風險管理部副理方永
    仕、證人即遠東銀行風險管理處消金組辦事員盧建勳於警詢
    中證述明確，復有被告黃坤祥函附之共犯洪榮甫書函、通聯
    紀錄、搜索扣押筆錄及扣押物品目錄表各1份、贓物照片3張
    、台北富邦商業銀行信用卡申請書影本（含偽造之「卞德鈞
    」國民身分證正反面影本、全民健康保險卡正面影本）、台
    北富邦銀行冒刷明細表影本各1份、銀行調單回覆影本2張、
    美商花旗銀行業務人員傳真專用申請表格影本（含偽造之「
    卞德鈞」國民身分證正反面影本、偽造之卞德鈞全民健康保
    險卡正面影本）、客戶交易明細一覽表影本各1 份、簽帳單
    影本10張即財團法人聯合信用卡處理中心EDC 帳單調閱明細
    表1 張在卷可證，此外，復有偽造「卞德鈞」名義之國民身
    分證、健保卡各1張、偽造「卞德鈞」名義之印章1枚及NOKI
    A廠牌行動電話（含門號0000000000號SIM卡1張）1支等物品
    扣案可資佐證，足認被告黃坤祥之自白與事實相符，堪以採
    信。又被告黃坤祥與同案被告鍾勝南及共犯洪榮甫冒用被害
    人卞德鈞之名義，盜刷其信用卡，使其消費之各特約商店服
    務人員陷於錯誤，同意其刷卡消費，渠等即可無需支付對價
    ，而取得所購買之服飾、商品、食品、3C電子產品、油料及
    所消費之三溫暖、住宿、繳交個人電信費用等服務，顯見被
    告鍾勝南等人確有為自己不法所有及不法利益之詐欺意圖甚
    明。又被告黃坤祥與同案被告鍾勝南及共犯洪榮甫於附表一
    編號2、4至13、附表二編號4、6、7 所示特約商店簽帳單上
    「持卡人簽名」欄偽造「卞德鈞」簽名各1 枚，以示係卞德
    鈞本人簽帳確認消費金額，並向發卡銀行請求撥付款項予各
    特約商店之意，而偽造各該簽帳單私文書後，即將該偽造之
    簽帳單持以交付各該特約商店之服務人員而行使之，自足以
    使告訴人卞德鈞受追償信用卡消費款之虞，且影響發卡銀行
    之權益及如附表一、二各編號所示特約商店及聯合信用卡處
    理中心確認持卡人身份之正確性（如附表一編號7、8、9 所
    示交易部分，雖未有簽帳單附卷，然此部分與附表一編號10
    所示交易部分均在家福股份有限公司－豐原店，交易型態應
    屬相同，故認此部分應有簽帳單；另如附表一編號12、附表
    二編號7 所示部分亦未有簽帳單附卷，然徵諸附表一其他筆
    有簽帳單附卷之交易，該張台北富邦銀行信用卡應無小額交
    易則可免簽名之情形，且該2 筆交易金額各為2000元、6000
    元，並非小額，亦非屬小額交易可免簽名之情形，故此部分
    亦應有簽帳單，附此敘明）。至如附表二編號2 所示部分，
    其交易金額僅90元，而參照附表二編號3 所示部分，該張美
    商花旗銀行信用卡如小額交易則可免簽名，則此部分依罪疑
    有利被告之原則，應認為無簽帳單；而如附表一編號1、3、
    附表二編號1、5所示交易部分，屬於網路交易，此部分可能
    沒有簽帳單等情，業據告訴代理人黃冠雄於警詢時證述明確
    ，故此部分亦認無簽帳單；另如附表二編號8 所示部分，係
    電話語音繳付000000000 號電話之電話費（詳美商花旗銀行
    客戶交易明細一覽表），此部分自無簽帳單可稽，是如附表
    一編號1、3、附表二編號1、2、3、5、8 所示部分均無偽造
    簽帳單之情形，且無須提出信用卡背面偽造之「卞德鈞」之
    簽名以供比對，而無另論以行使偽造私文書罪之必要。至於
    上開偽造之「卞德鈞」國民身分證上「內政部印」之公印文
    ，除以偽造之公印加以偽造外，仍有可能係以影印或電腦描
    繪等他方式偽造而成，是在無積極證據證明該偽造之「內政
    部印」係以偽造之公印加以偽造之情形下，本諸罪疑唯輕原
    則，本院僅認定該「內政部印」均係以其他不詳方式偽造而
    成，而不及於偽造公印部分；而同案被告鍾勝南提供其本人
    照片交由共犯洪榮甫，以3萬3千元之代價，委由綽號「富哥
    」之成年男子，偽造印有「內政部印」公印文之「卞德鈞」
    名義之國民身分證及健保卡之時間，據同案被告鍾勝南於99
    年9月15日本院審理時供稱：約於申請第一張信用卡之前1個
    月所偽造等語（見本院99年度訴字第2576號卷第60頁），而
    查本件被告黃坤祥、同案被告鍾勝南係推由共犯洪榮甫於98
    年5 月26日向台北富邦銀行申請福華聯名卡，已如前述，是
    本院認同案被告鍾勝南提供其本人照片交由共犯洪榮甫，以
    3萬3千元之代價，委由綽號「富哥」之成年男子，偽造印有
    「內政部印」公印文之「卞德鈞」名義之國民身分證及健保
    卡之時間係於98年4 月下旬某日，均附此敘明。本件事證已
    臻明確，被告黃坤祥上開犯行洵堪認定，應予依法論科。
二、論罪科刑部分：
（一）按國民身分證及全民健康保險卡係由主管機關核發作為本
      國人士身分之證明及使用醫療制度之用，屬於品行能力相
      類之證書，均係刑法第212 條之特種文書。惟戶籍法第75
      條業於97年5 月28日修正公布，該條第1項、第2項規定「
      意圖供冒用身分使用，而偽造、變造國民身分證，足以生
      損害於公眾或他人者，處5 年以下有期徒刑、拘役或科或
      併科新臺幣50萬元以下罰金。行使前項偽造、變造之國民
      身份證亦同。」，該法條係針對國民身分證之偽造、變造
      犯行予以明文規定，相較於刑法第212 條係針對所有一般
      特種文書之偽造、變造犯行，乃特別法與普通法關係，則
      戶籍法第75條第1項、第2項規定，與刑法第216條、第212
      條乃法規競合，應擇特別法即戶籍法第75條第1項、第2項
      適用。又被告偽造國民身分證同時偽造「內政部印」而刑
      法所謂公印，係指公署或公務員職務上所使用之印信而言
      ；又所謂公印或公印文，係專指表示公署或公務員資格之
      印信而言，即俗稱大印與小官章及其印文（最高法院22年
      上字第1904號、69年臺上字第693 號判例意旨參照），是
      國民身分證上「內政部印」之印文，核屬刑法第218條第1
      項所稱之公印文甚明。又偽造公印文，刑法第218 條既有
      獨立處罰之規定，且較刑法第212 條之處罰為重，則於偽
      造刑法第212 條之特種文書同時偽造公印文者，即難置刑
      法第218 條處刑較重之罪於不問（司法院大法官會議釋字
      第82號解釋意旨參照）。又刑法第218條第1項之偽造公印
      文罪與戶籍法第75條第1 項之構成要件並不相同，尚難謂
      戶籍法第75條第1項係刑法第218條第1 項之特別法；再者
      ，偽造、變造國民身分證，並不當然需要偽造國民身分證
      上之公印文，是偽造、變造國民身分證，自不能當然包括
      偽造公印文在內；而偽造公印或公印文，刑法第218條第1
      項既有獨立處罰規定，且較戶籍法第75條第1 項規定之處
      罰為重，則於偽造國民身分證同時偽造公印或公印文者，
      即難僅論以戶籍法第75條第1項之罪，而置刑法第218條第
      1 項處刑較重之罪於不問。次按信用卡係藉機器或電腦之
      處理而顯示紀錄，以表示發卡銀行授權持卡人持卡消費之
      證明；而被授權之持卡人在信用卡背面簽名後，自形式上
      觀察即足以表示簽名者於信用卡有效期間內，有權使用該
      信用卡之辨識，及為消費時比對筆跡以確定是否為本人之
      用，亦即持有該信用卡即可在約定之商店消費，乃私文書
      之一種。次按信用卡交易之過程，需持卡人向特約商店提
      示信用卡，由持卡人在簽帳單上簽名，確認交易之標的及
      金額，再由特約商店核對該信用卡之有效性及持卡人之身
      分同一性無訛後，特約商店即將該簽帳單送交聯合信用卡
      處理中心請款轉知發卡機構撥款，故簽帳單具有持卡人與
      特約商店之交易契約性質，並具有持卡人經由聯合信用卡
      處理中心請求發卡機構撥款之請求書或指示文件之性質，
      非僅具有處理內部事務之傳票性質，且在信用卡簽帳單上
      偽簽姓名，單從形式上觀察，即足以知悉持卡人已收受特
      約商店所交付之交易標的物，有收據之性質，故行為人冒
      用他人名義於信用卡簽帳單上簽名，應屬偽造私文書之行
      為，均先予敘明。
（二）核被告黃坤祥如犯罪事實欄二所載，與同案被告鍾勝南及
      共犯洪榮甫、綽號「富哥」之成年男子偽造印有「內政部
      印」公印文之「卞德鈞」名義之國民身分證、健保卡，並
      持以2 次申辦上開信用卡及在信用卡背面簽名之所為，分
      別係犯刑法第218條第1項之偽造公印文罪、戶籍法第75條
      第2項、第1項之行使偽造之國民身分證罪、刑法第216 條
      、第212 條之行使偽造特種文書罪、同法第216條、第210
      條行使偽造私文書罪。又被告黃坤祥如犯罪事實欄三所載
      ，與同案被告鍾勝南、共犯洪榮甫持上開冒被害人卞德鈞
      名義申請之信用卡刷卡消費，致如附表一、二所示之特約
      商店服務人員陷於錯誤，而交付財物或提供服務得利（旅
      館住宿、三溫暖、個人電信費用繳款），按刑法第339 條
      第1項、第2項乃分別規定詐欺取財罪及詐欺得利罪，前者
      行為客體乃係有形之具體財物，後者則係指無形之財產利
      益，諸如取得債權、免除債務、延期履行債務或提供勞務
      等有形財物以外之抽象利益，是核被告黃坤祥上開所為，
      除附表一編號4、5所示繳交三溫暖服務費、住宿費及附表
      二編號8所示繳交個人電信費用部分，係犯刑法第339條第
      2項之詐欺得利罪外，其餘如附表一編號1至3、6至13及附
      表二編號1至7所示部分，均係犯刑法第339條第1項之詐欺
      取財罪，且如附表一編號2、4 至13、附表二編號4、6、7
      所示部分，係提出信用卡背面偽造之私文書，並偽造特約
      商店簽帳單「持卡人簽名」欄上「卞德鈞」之署名，以示
      係卞德鈞本人簽帳確認消費金額，並向發卡銀行請求撥付
      款項予各特約商店之意，而偽造各該簽帳單私文書後，將
      該偽造之簽帳單持以交付各該特約商店之服務人員而行使
      之部分，另涉犯刑法第216條、第210條之行使偽造私文書
      罪（論罪情形詳如附表一、二所載），公訴意旨雖認附表
      一編號4、5及附表二編號8 所示部分亦成立詐欺取財罪云
      云，惟觀乎該等交易內容各係用以從事三溫暖、住宿服務
      及繳交個人電信費用等情屬實，足見被告就此部分所取得
      者性質上乃係無形財產利益，自應成立刑法第339條第2項
      詐欺得利罪，已如前述，是起訴書指稱此部分係構成詐欺
      取財罪嫌云云，於法容有未恰，惟二者基本社會事實仍屬
      同一，應在原起訴範圍內變更其起訴法條。被告黃坤祥如
      犯罪事實欄四所載，與同案被告鍾勝南、共犯洪榮甫偽刻
      「卞德鈞」印章之所為，係犯刑法第217條第1項之偽造印
      章罪。
（三）共同正犯之意思聯絡，不限於事前有所協議，其於行為當
      時，基於相互之認識，以共同犯罪之意思參與者，亦無礙
      於共同正犯之成立；又按共同正犯之成立，祇須具有犯意
      之聯絡及行為之分擔，既不問犯罪動機起於何人，亦不必
      每一階段犯行，均須參與，若共同實施犯罪行為之人，在
      共同意思範圍內，各自分擔犯罪行為之一部，相互利用他
      人之行為，以達其犯罪之目的，其成立不以全體均參與實
      施犯罪構成要件之行為為要件；參與犯罪構成要件之行為
      者，固為共同正犯；以自己共同犯罪之意思，參與犯罪構
      成要件以外之行為，或以自己共同犯罪之意思，事前同謀
      ，而由其中一部分人實行犯罪之行為者，亦均應認為共同
      正犯，使之對於全部行為所發生之結果，負其責任；另共
      同正犯之意思聯絡，原不以數人間直接發生者為限，若有
      間接之聯絡者，亦包括在內，如甲分別邀約乙、丙犯罪，
      雖乙、丙間彼此並無直接之聯絡，亦無礙於其為共同正犯
      之成立。是被告黃坤祥與同案被告鍾勝南及洪榮甫間，就
      上開犯行，另與綽號「富哥」之成年男子，就上開偽造印
      有「內政部印」公印文之「卞德鈞」名義之國民身分證、
      健保卡等部分犯行，有犯意聯絡及行為分擔，均為共同正
      犯。
（四）被告黃坤祥與同案被告鍾勝南及共犯洪榮甫利用不知情之
      成年刻印人員偽造「卞德鈞」名義之印章，為間接正犯。
（五）又被告黃坤祥與同案被告鍾勝南及共犯洪榮甫2 次申辦信
      用卡，各係於密切接近之時、地，分別於附表一所示之台
      北富邦信用卡申請書之「正卡申請人親筆中文簽名」欄上
      接續偽造「卞德鈞」名義之簽名2枚，而偽造完成上開信
      用卡申請書；及於如附表二所示之花旗信用卡申請表格上
      之「代繳e次通－帳單代繳e次整合申請人簽名」欄、「正
      卡申請人親筆簽名」欄上接續偽造「卞德鈞」名義之簽名
      各1枚，共計2枚，而偽造完成上開信用卡申請表格，俟取
      得上開銀行核給之信用卡後，復分別接續於信用卡背面偽
      造「卞德鈞」之簽名1 枚，而偽造完成用以表明簽名者於
      信用卡有效期限內有權使用該信用卡之辨識及證明等私文
      書；另被告黃坤祥與同案被告鍾勝南及共犯洪榮甫如附表
      一編號6、7、8、9所示偽造特約商店簽帳單上「卞德鈞」
      之簽名，以示係卞德鈞本人簽帳確認消費金額，並向發卡
      銀行請求撥付款項予該家福股份有限公司豐原店之特約商
      店之意，而偽造各該簽帳單私文書後，將該偽造之簽帳單
      持以交付該特約商店之服務人員而行使，致該特約商店服
      務人員陷於錯誤，交付所購買商品之行為，各所侵害之法
      益相同，各行為之獨立性極為薄弱，依一般社會健全觀念
      ，在時間差距上顯難以強行分開，以視為數個舉動之接續
      施行，各為包括之一行為予以評價，較為合理，各屬基於
      單一偽造署、偽造私文書、行使偽造私文書、詐欺取財犯
      意下之接續行為，應各論以接續犯之單純一罪。
（六）再被告黃坤祥與同案被告鍾勝南及共犯洪榮甫偽造「卞德
      鈞」名義之署押，均為偽造私文書之部分及階段行為，而
      其等偽造國民身分證、特種文書及私文書後復持以行使，
      該偽造國民身分證、特種文書及私文書之低度行為又各為
      行使之高度行為所吸收，均不另論罪。
（七）被告黃坤祥與同案被告鍾勝南及共犯洪榮甫2 次申辦信用
      卡，各係同時交付偽造之國民身分證、健保卡及申請帳戶
      資料等予銀行人員而行使之，係以一行為，各同時觸犯戶
      籍法第75條第2項、第1項之行使偽造國民身分證罪、刑法
      第216條、第212條之行使偽造特種文書罪及刑法第216條
      、第210條之行使偽造私文書罪，2次犯行各為想像競合犯
      ，分別從一重行使偽造私文書罪處斷。另被告黃坤祥與共
      同被告鍾勝南及共犯洪榮甫如附表一編號2、6-9、10至13
      、附表二編號4、6、7 所示偽造特約商店簽帳單後，持以
      交付各特約商店之服務人員而行使，致各特約商店服務人
      員陷於錯誤，交付所購買商品、油料之行為，係以一行為
      ，各同時觸犯刑法第216條、第210條之行使偽造私文書罪
      、刑法第339條第1項之詐欺取財罪；而如附表一編號4、5
      所示偽造特約商店簽帳單後，持以交付各特約商店之服務
      人員而行使，致各特約商店服務人員陷於錯誤，提供住宿
      、三溫暖服務等之行為，係以一行為，各同時觸犯刑法第
      216條、第210條之行使偽造私文書罪、刑法第339條第2項
      之詐欺得利罪，各次犯行均為想像競合犯，各應從一重論
      以行使偽造私文書罪處斷。公訴意旨認共犯洪榮甫於申辦
      信用卡時（起訴書誤載為申辦帳戶），係同時交付偽造之
      國民身分證、健保卡及申請資料等予銀行人員而行使，係
      以一行為同時觸犯偽造公印文罪與行使偽造國民身分證罪
      及行使偽造特種文書罪、行使偽造私文書罪，為想像競合
      犯云云，惟按刑法上一行為而觸犯數罪名之想像競合犯存
      在之目的，在於避免對於同一不法要素予以過度評價，其
      所謂「同一行為」係指所實行者為完全或局部同一之行為
      而言，本件被告黃坤祥與同案被告鍾勝南及共犯洪榮甫委
      由綽號「富哥」之成年男子偽造印有「內政部印」公印文
      之「卞德鈞」名義國民身分證，而偽造公印文之行為與嗣
      後提出該偽造之國民身分證以行使之行為，實屬前、後明
      顯可分之行為；另被告黃坤祥與同案被告鍾勝南及共犯洪
      榮甫向先後冒被害人卞德鈞名義向台北富邦銀行及美商花
      旗銀行申請信用卡使用，亦屬前後明顯可分之2 行為，似
      均難認為係以一行為而觸犯數罪名，附此敘明。
（八）被告黃坤祥所犯上開偽造公印文罪（偽造「卞德鈞」名義
      之國民身分證上內政部印部分）、行使偽造私文書罪（2
      罪，申請信用卡部分）、行使偽造私文書罪（11罪，如附
      表一編號2、4、5、6-9＜此部分為接續犯，詳如前述＞、
      10 、11、12、13、附表二編號4、6、7所示部分）、詐欺
      取財罪（6罪，如附表一編號1、3、附表二編號1、2、3、
      5 所示部分）、詐欺得利罪（如附表二編號8 所示部分）
      、偽造印章罪，均犯意個別，行為互殊，應予分論併罰。
      公訴意旨認被告黃坤祥與同案被告鍾勝南及共犯洪榮甫如
      附表一、二所示之13次、8 次行使偽造私文書行為（如附
      表一編號1、3、附表二編號1、2、3、5所示部分僅涉犯刑
      法第339條第1項之詐欺取財罪、如附表二編號8 所示部分
      僅涉犯刑法第339條第2項之詐欺得利罪，起訴書此部分屬
      誤載），應認係接續犯而各包括論以一罪云云，惟於94年
      2月2日修正公布之刑法，於95年7月1日施行，已刪除第56
      條連續犯之規定，將在刑法上本應各自獨立評價之數罪，
      回歸本來就應賦予複數法律效果之原貌。故在刑法修正施
      行後，有多次觸犯犯罪構成要件相同之犯行，原則均應一
      罪一罰，而所謂接續犯，係指數個在同時同地或密切接近
      之時地，侵害同一法益之行為，因各舉動之獨立性極為薄
      弱，社會通念認為無法強行分開，乃將之包括視為一個行
      為之接續進行，給予單純一罪之刑法評價。此種實質上一
      罪之接續犯，與裁判上一罪之連續犯，其相異者，係在於
      連續犯侵害同一法益之數行為，各具獨立性，客觀上並認
      為其間存有時間上之差距，乃認係出於一個概括之犯意，
      為期訴訟經濟，擬制為一罪。95年7月1日起施行之修正刑
      法，已將連續犯及其性質類似之常業犯規定悉予刪除，考
      其立法旨趣，係因對於多次原可獨立評價之行為，僅論以
      一罪，不無鼓勵犯罪之嫌，亦與國民對於法律之感情相悖
      。是就接續犯之觀念，於判斷時，自不能無限擴張，除仍
      應受社會通念之支配外，尤應注意其公平性、合理性，使
      與經驗法則、論理法則及比例原則等一般法律適用之原理
      原則相適合，否則即與上揭修法精神不符。查本件被告黃
      坤祥、同案被告鍾勝南與共犯洪榮甫先後所犯附表一、二
      所示之罪（除附表一編號6、7、8、9所示部分外），侵害
      法益並非完全相同，亦無密不可分之時地關係，並非接續
      犯，公訴意旨所認容有未洽，併此敘明。
（九）末按受有期徒刑之執行完畢，再犯有期徒刑以上之裁判上
      一罪時，是否構成累犯，應以最初行為之犯罪時作為計算
      累犯立與否之標準，至其犯罪行終了於何時，則非所問（
      最高法院99年度台非字第181號、93年度台非字第273號、
      82年度台上字第1751號判決理由參照）。查被告黃坤祥前
      於民國88年間，因施用毒品案件，經臺灣苗栗地方法院以
      88年度易字第861號判決判處有期徒刑7月、6 月，應執行
      有期徒刑1 年確定；又於同年間，因偽造有價證券案件，
      經本院以88年度自字第1165號判決判處有期徒刑3年2月，
      黃坤祥上訴後，經臺灣高等法院臺中分院以89年度上訴字
      第562 號判決駁回上訴確定在案，前開案件並經合併定應
      執行刑為有期徒刑4 年確定；再於89年間，因施用毒品案
      件，經臺灣高等法院臺中分院以90年度上訴字第517 號判
      決判處有期徒刑10月、9月，應執行有期徒刑1年4 月確定
      ，與前開應執行刑接續執行後，於93年3 月31日假釋交付
      保護管束；惟於假釋期間又因施用毒品案件，經本院以94
      年度訴字第3619號判決判處有期徒刑1年2月、9 月，應執
      行有期徒刑1年9月確定；嗣於95年間，又因詐欺案件，經
      本院以95年度中簡字第3403號判決判處有期徒刑3 月確定
      ，上開案件經合併定應執行刑為有期徒刑2 年確定；再於
      95年間，因施用毒品案件，經本院以95年度訴字第2223號
      判決判處有期徒刑1 年確定，並經撤銷前開假釋，與上開
      殘刑有期徒刑2年4月又17日接續執行，上開各罪（除偽造
      有價證券罪外）復經依中華民國九十六年罪犯減刑條例分
      別減刑，而於97年12月9日假釋交付保護管束，於98年5月
      10日保護管束期滿，未經撤銷假釋，所餘刑期視為執行完
      畢等情，此有臺灣臺中地方法院檢察署刑案資料查駐紀錄
      表、臺灣高等法院被告前案紀錄表各1 份在卷可憑；而本
      院既已認定被告黃坤祥、同案被告鍾勝南、共犯洪榮甫及
      綽號「富哥」之成年男子共同基於偽造印有「內政部印」
      公印文之國民身分證、偽造特種文書之犯意聯絡，由同案
      被告鍾勝南提供其本人照片交由共犯洪榮甫，以3萬3千元
      之代價，委由綽號「富哥」之成年男子，在臺中市某處，
      以不詳方式，偽造印有「內政部印」公印文之「卞德鈞」
      名義之國民身分證及健保卡之時間為「98年4 月下旬某日
      」，已如前述，故如附表三編號1、2、3 所示之如犯罪事
      實欄二所載偽造印有「內政部印」公印文之「卞德鈞」名
      義之國民身分證、犯罪事實欄二之(一)、(二)部分之犯罪事實
      ，均不應論以累犯，公訴意旨認應構成累犯，尚有誤會；
      至其餘如附表三編號4 至22所示之如犯罪事實欄三所載之
      犯罪事實部分，則均為於前案有期徒刑執行完畢後，5 年
      以內故意再犯本件有期徒刑以上之各罪，均為累犯，應依
      法加重其刑。爰審酌被告黃坤祥為謀個人私利，竟與同案
      被告鍾勝南及共犯洪榮甫共同偽造被害人「卞德鈞」名義
      之個人身分證件及印章，並持以冒名向台北富邦銀行及美
      商花旗銀行申請信用卡後，盜刷信用卡詐取財物，破壞金
      融交易秩序，使台北富邦銀行、美商花旗銀行及各特約商
      店受有損失，增加信用卡之交易成本，並影響被害人卞德
      鈞之信用及財產上之權利義務，惟念其犯後始終坦承犯行
      ，態度尚稱良好，於上開犯罪並非主謀之參與犯罪程度，
      兼衡其犯罪之動機、目的、手段、品行、智識程度及家庭
      生活狀況等一切情狀，量處如主文所示之刑，並定其應執
      行刑，以示懲儆。
（十）扣案之偽造「卞德鈞」名義之國民身分證、健保卡各1 張
      、NOKIA廠牌行動電話（含門號0000000000號SIM卡1張）1
      支等物及未扣案之台北富邦銀行卡號0000000000000000號
      信用卡、美商花旗銀行卡號0000000000000000號信用卡各
      1 張，皆為被告黃坤祥、同案被告鍾勝南及共犯洪榮甫等
      人共犯本案所用或所得之物，且為被告黃坤祥或同案被告
      鍾勝南或共犯洪榮甫等人所有，其中台北富邦銀行卡號00
      00000000000000號信用卡、美商花旗銀行卡號0000000000
      000000號信用卡各1 張，雖未扣案，惟既無法證明已滅失
      而不存在，爰均依刑法第38條第1項第2款、第3 款之規定
      ，宣告沒收之。又偽造「卞德鈞」名義之印章1 枚、台北
      富邦商業銀行信用卡申請書上「正卡人親筆中文簽名」欄
      內偽造「卞德鈞」之署名共2 枚、美商花旗銀行信用卡申
      請表格上之「代繳e次通－帳單代繳e次整合申請人簽名」
      欄、「正卡申請人親筆簽名」欄上偽造「卞德鈞」之署名
      各1枚，共計2枚，分別係屬偽造之印章、署名，不問屬於
      被告與否，爰依刑法第219 條之規定，併予宣告沒收。被
      告黃坤祥、同案被告鍾勝南及共犯洪榮甫偽造如附表一、
      編號2 、4、5、6、7、8、9、10、11、12、13、附表二編
      號4、6、7 所示「卞德鈞」簽名所附之簽帳單（僅在特約
      商店存根聯簽名），雖係被告黃坤祥、同案被告鍾勝南及
      共犯洪榮甫行使偽造私文書所用之物，然既因行使而分別
      交付各該特約商店留存，已非屬被告等人所有，爰不予沒
      收之宣告，惟上開特約商店存根聯「持卡人簽名」欄上所
      偽造之「卞德鈞」署名，不問屬於犯人與否，均應依刑法
      第219 條之規定，宣告沒收之。而偽造「卞德鈞」名義之
      國民身分證上偽造之「內政部印」紅色公印文1 枚，雖係
      屬偽造之公印文，及被告黃坤祥、同案被告鍾勝南推由共
      犯洪榮甫在台北富邦銀行卡號0000000000000000號、美商
      花旗銀行卡號0000000000000000號等信用卡背面偽造之「
      卞德鈞」署名各1 枚，固亦屬偽造之署押，然上開偽造之
      公印文、署押所存在之偽造國民身分證、信用卡本身，既
      均經宣告沒收，自無庸再依刑法第219 條之規定，重覆宣
      告沒收（最高法院63年臺上字第2770號判例意旨參照），
      附此敘明。
據上論斷，應依刑事訴訟法第273條之1第1項、第299條第1 項前
段、第300條，戶籍法第75條第1項、第2 項，刑法第11條前段、
第28條、第216條、第210條、第212條、第217條第1項、第218條
第1項、第339條第1項、第2項、第55條、第47條第1 項、第51條
第5款、第219條、第38條第1項第2款、第3款，刑法施行法第1條
之1第1項、第2項前段，判決如主文。
中    華    民    國    100    年    3    月    11    日
                  刑事第十九庭    法  官  林三元
以上正本證明與原本無異。
如不服本判決應於收受判決後10日內向四提出上訴書狀，並應敘
述具體理由；其未敘述上訴理由者，應於上訴期間屆滿後20日內
向本院補提理由書（均須按他造當事人之人數附繕本）「切勿逕
送上級法院」。
                                  書記官  何淑鈴
中    華    民    國    100    年    3    月    11    日
附表一：台北富邦銀行（卡號：0000000000000000號）
┌──┬──────┬────┬────┬─────┬─────┬──────┐
│編號│時間        │特約商店│刷卡地點│盜刷金額  │簽帳單上偽│所犯法條    │
│    │            │名稱    │        │（新臺幣）│造署押情形│            │
├──┼──────┼────┼────┼─────┼─────┼──────┤
│ 1  │98年6月11日 │派維爾科│臺中市北│56,000元  │網路交易，│刑法第339條 │
│    │20時36分許  │技股份有│區○○路│          │無簽帳單  │第1項之詐欺 │
│    │            │限公司  │某高爾夫│          │          │取財罪      │
│    │            │        │球店    │          │          │            │
├──┼──────┼────┼────┼─────┼─────┼──────┤
│ 2  │98年6月12日 │台灣楓康│臺中市大│210元     │偽造「卞德│刑法第216 條│
│    │12點44分許  │超市大墩│墩十七街│          │鈞」簽名1 │、第210 條之│
│    │            │店      │88號    │          │枚        │行使偽造私文│
│    │            │        │        │          │          │書罪、刑法第│
│    │            │        │        │          │          │339條第1項之│
│    │            │        │        │          │          │詐欺取財罪  │
├──┼──────┼────┼────┼─────┼─────┼──────┤
│ 3  │98年6月12日 │派維爾科│臺中市北│50,000元  │網路交易，│刑法第339條 │
│    │12點59分許  │技股份有│區○○路│          │無簽帳單  │第1項之詐欺 │
│    │            │限公司  │某高爾夫│          │          │取財罪      │
│    │            │        │球店    │          │          │            │
├──┼──────┼────┼────┼─────┼─────┼──────┤
│ 4  │98年6月17日 │三洋三溫│臺中市北│1,500元   │偽造「卞德│刑法第216 條│
│    │2時35分許   │暖（東京│區○○路│          │鈞」簽名1 │、第210 條之│
│    │            │育樂有限│111號   │          │枚        │行使偽造私文│
│    │            │公司）  │        │          │          │書罪、刑法第│
│    │            │        │        │          │          │339條第2項之│
│    │            │        │        │          │          │詐欺得利罪  │
├──┼──────┼────┼────┼─────┼─────┼──────┤
│ 5  │98年6月18日 │沐夏時尚│臺中市西│3,280元   │偽造「卞德│刑法第216 條│
│    │3時46分許   │精品旅館│屯區市政│          │鈞」簽名1 │、第210 條之│
│    │            │        │北七路27│          │枚        │行使偽造私文│
│    │            │        │9號     │          │          │書罪、刑法第│
│    │            │        │        │          │          │339條第2項之│
│    │            │        │        │          │          │詐欺得利罪  │
├──┼──────┼────┼────┼─────┼─────┼──────┤
│ 6  │98年6月19日 │家福股份│臺中縣豐│788元     │偽造「卞德│刑法第216 條│
│    │10時11分許  │有限公司│原市成功│          │鈞」簽名1 │、第210 條之│
│    │            │─豐原店│路500號 │          │枚        │行使偽造私文│
│    │            │        │        │          │          │書罪、刑法第│
│    │            │        │        │          │          │339條第1項之│
│    │            │        │        │          │          │詐欺取財罪  │
├──┼──────┼────┼────┼─────┼─────┤            │
│ 7  │98年6月19日 │家福股份│臺中縣豐│1,122元   │偽造「卞德│            │
│    │10時27分許  │有限公司│原市成功│          │鈞」簽名1 │            │
│    │            │─豐原店│路500號 │          │枚（未提供│            │
│    │            │        │        │          │簽帳單）  │            │
│    │            │        │        │          │          │            │
│    │            │        │        │          │          │            │
├──┼──────┼────┼────┼─────┼─────┤            │
│ 8  │98年6月19日 │家福股份│臺中縣豐│1,124元   │偽造「卞德│            │
│    │10時27分許  │有限公司│原市成功│          │鈞」簽名1 │            │
│    │            │─豐原店│路500號 │          │枚（未提供│            │
│    │            │        │        │          │簽帳單）  │            │
│    │            │        │        │          │          │            │
│    │            │        │        │          │          │            │
├──┼──────┼────┼────┼─────┼─────┤            │
│ 9  │98年6月19日 │家福股份│臺中縣豐│1,124元   │偽造「卞德│            │
│    │10時28分許  │有限公司│原市成功│          │鈞」簽名1 │            │
│    │            │─豐原店│路500號 │          │枚（未提供│            │
│    │            │        │        │          │簽帳單）  │            │
│    │            │        │        │          │          │            │
│    │            │        │        │          │          │            │
├──┼──────┼────┼────┼─────┼─────┼──────┤
│ 10 │98年6月26日 │家福股份│臺中縣豐│330元     │偽造「卞德│刑法第216 條│
│    │10時44分許  │有限公司│原市成功│          │鈞」簽名1 │、第210 條之│
│    │            │─豐原店│路500號 │          │枚        │行使偽造私文│
│    │            │        │        │          │          │書罪、刑法第│
│    │            │        │        │          │          │339條第1項之│
│    │            │        │        │          │          │詐欺取財罪  │
├──┼──────┼────┼────┼─────┼─────┼──────┤
│ 11 │98年6月30日 │北基加油│臺中市南│1,000元   │偽造「卞德│刑法第216 條│
│    │16時30分許  │站復興路│區○○路│          │鈞」簽名1 │、第210 條之│
│    │            │站      │三段291 │          │枚        │行使偽造私文│
│    │            │        │號      │          │          │書罪、刑法第│
│    │            │        │        │          │          │339條第1項之│
│    │            │        │        │          │          │詐欺取財罪  │
├──┼──────┼────┼────┼─────┼─────┼──────┤
│ 12 │98年7月1日  │新服商行│臺中市北│2,000元   │偽造「卞德│刑法第216 條│
│    │15時26分許  │        │區○○路│          │鈞」簽名1 │、第210 條之│
│    │            │        │318號（ │          │枚（未提供│行使偽造私文│
│    │            │        │中央市場│          │簽帳單）  │書罪、刑法第│
│    │            │        │地下室）│          │          │339條第1項之│
│    │            │        │        │          │          │詐欺取財罪  │
├──┼──────┼────┼────┼─────┼─────┼──────┤
│ 13 │98年7月8日  │台灣楓康│臺中市北│374元     │偽造「卞德│刑法第216 條│
│    │13時19分許  │超市敦化│屯區敦化│          │鈞」簽名1 │、第210 條之│
│    │            │店      │路328號 │          │枚        │行使偽造私文│
│    │            │        │        │          │          │書罪、刑法第│
│    │            │        │        │          │          │339條第1項之│
│    │            │        │        │          │          │詐欺取財罪  │
└──┴──────┴────┴────┴─────┴─────┴──────┘
附表二：美商花旗銀行（卡號：0000000000000000號）
┌──┬──────┬────┬────┬─────┬─────┬──────┐
│編號│時間        │特約商店│刷卡地點│盜刷金額  │簽帳單上偽│所犯法條    │
│    │            │名稱    │        │（新臺幣）│簽姓名    │            │
├──┼──────┼────┼────┼─────┼─────┼──────┤
│ 1  │98年6月29日 │派維爾科│臺中市北│100,000元 │網路交易，│刑法第339 條│
│    │17時49分許  │技股份有│區○○路│          │無簽帳單  │第1 項之詐欺│
│    │            │限公司  │某高爾夫│          │          │取財罪      │
│    │            │        │球店    │          │          │            │
├──┼──────┼────┼────┼─────┼─────┼──────┤
│ 2  │98年6月30日 │百里宏嬰│臺中縣豐│90元      │依消費金額│刑法第339 條│
│    │10時19分許  │幼館中西│原市中正│          │認本件屬免│第1 項之詐欺│
│    │            │大藥局  │路860號 │          │簽名簽帳單│取財罪      │
├──┼──────┼────┼────┼─────┼─────┼──────┤
│ 3  │98年6月30日 │台灣楓康│臺中市西│940元     │免簽名簽帳│刑法第339 條│
│    │21時23分許  │超市─大│屯區大墩│          │單        │第1 項之詐欺│
│    │            │墩店    │17街88號│          │          │取財罪      │
├──┼──────┼────┼────┼─────┼─────┼──────┤
│ 4  │98年6月30日 │８９８流│臺中市北│2,000元   │偽造「卞德│刑法第216 條│
│    │22時56分許  │行音樂茶│區○○路│          │鈞」簽名1 │、第210 條之│
│    │            │坊      │257號   │          │枚        │行使偽造私文│
│    │            │        │        │          │          │書罪、刑法第│
│    │            │        │        │          │          │339條第1項之│
│    │            │        │        │          │          │詐欺取財罪  │
├──┼──────┼────┼────┼─────┼─────┼──────┤
│ 5  │98年7月1日  │派維爾科│臺中市北│45,000元  │網路交易，│刑法第339 條│
│    │13時16分許  │技股份有│區○○路│          │無簽帳單  │第1 項之詐欺│
│    │            │限公司  │某高爾夫│          │          │取財罪      │
│    │            │        │球店    │          │          │            │
├──┼──────┼────┼────┼─────┼─────┼──────┤
│ 6  │98年7月1日  │中油─建│臺中縣大│1,420元   │偽造「卞德│刑法第216 條│
│    │14時42分許  │發科雅站│雅鄉中清│          │鈞」簽名1 │、第210 條之│
│    │            │        │路4 段49│          │枚        │行使偽造私文│
│    │            │        │號      │          │          │書罪、刑法第│
│    │            │        │        │          │          │339條第1項之│
│    │            │        │        │          │          │詐欺取財罪  │
├──┼──────┼────┼────┼─────┼─────┼──────┤
│ 7  │98年7月1日  │新服商行│臺中市北│6,000元   │偽造「卞德│刑法第216 條│
│    │15時27分許  │        │區○○路│          │鈞」簽名1 │、第210 條之│
│    │            │        │318 號（│          │枚（未提供│行使偽造私文│
│    │            │        │中央市場│          │簽帳單）  │書罪、刑法第│
│    │            │        │地下室）│          │          │339條第1項之│
│    │            │        │        │          │          │詐欺取財罪  │
├──┼──────┼────┼────┼─────┼─────┼──────┤
│ 8  │98年7月7日  │中華電信│臺北市仁│55元      │電話語音繳│刑法第339 條│
│    │9時36分許   │股份有限│愛路1段4│          │付00000000│第2 項之詐欺│
│    │            │公司─電│2號1樓  │          │2號電話費 │得利罪      │
│    │            │話語音  │        │          │，無簽帳單│            │
└──┴──────┴────┴────┴─────┴─────┴──────┘
附表三
┌──┬──────┬──────────────────────────┐
│編號│犯罪事實    │主文宣告刑                                          │
├──┼──────┼──────────────────────────┤
│ 1  │犯罪事實欄二│黃坤祥共同偽造公印文，處有期徒刑捌月。偽造之「卞德鈞│
│    │之偽造印有「│」名義之國民身分證壹張沒收。                        │
│    │內政部印」公│                                                    │
│    │印文之「卞德│                                                    │
│    │鈞」名義之國│                                                    │
│    │民身分證    │                                                    │
├──┼──────┼──────────────────────────┤
│ 2  │犯罪事實欄二│黃坤祥共同行使偽造私文書，足以生損害於公眾及他人，處│
│    │之（一）部分│有期徒刑陸月。偽造之「卞德鈞」名義之國民身分證、健保│
│    │            │卡各壹張、NOKIA廠牌行動電話（含門號0000000000號SIM卡│
│    │            │壹張）壹支、台北富邦商業銀行信用卡申請書上「正卡人親│
│    │            │筆中文簽名」欄內偽造之「卞德鈞」署名共貳枚、台北富邦│
│    │            │銀行卡號0000000000000000號信用卡壹張，均沒收。      │
│    │            │                                                    │
├──┼──────┼──────────────────────────┤
│ 3  │犯罪事實欄二│黃坤祥共同行使偽造私文書，足以生損害於公眾及他人，處│
│    │之（二）部分│有期徒刑陸月。偽造之「卞德鈞」名義之國民身分證、健保│
│    │            │卡各壹張、NOKIA廠牌行動電話（含門號0000000000號SIM卡│
│    │            │壹張）壹支、美商花旗銀行信用卡申請表格上之「代繳ｅ次│
│    │            │通－帳單代繳ｅ次整合申請人簽名」欄、「正卡申請人親筆│
│    │            │簽名」欄上偽造之「卞德鈞」署名各壹枚，共計貳枚，美商│
│    │            │花旗銀行卡號0000000000000000號信用卡壹張，均沒收。  │
│    │            │                                                    │
├──┼──────┼──────────────────────────┤
│ 4  │犯罪事實欄三│黃坤祥共同意圖為自己不法之所有，以詐術使人將本人之物│
│    │之如附表一編│交付，累犯，處有期徒刑肆月。                        │
│    │號1部分     │                                                    │
├──┼──────┼──────────────────────────┤
│ 5  │犯罪事實欄三│黃坤祥共同行使偽造私文書，足以生損害於公眾及他人，累│
│    │之如附表一編│犯，處有期徒刑月。台北富邦銀行卡號0000000000000000│
│    │號2部分     │號信用卡壹張、簽帳單「持卡人簽名」欄上偽造「卞德鈞」│
│    │            │之署名壹枚，沒收。                                  │
├──┼──────┼──────────────────────────┤
│ 6  │犯罪事實欄三│黃坤祥共同意圖為自己不法之所有，以詐術使人將本人之物│
│    │之如附表一編│交付，累犯，處有期徒刑肆月。                        │
│    │號3部分     │                                                    │
├──┼──────┼──────────────────────────┤
│ 7  │犯罪事實欄三│黃坤祥共同行使偽造私文書，足以生損害於公眾及他人，累│
│    │之如附表一編│犯，處有期徒刑月。台北富邦銀行卡號0000000000000000│
│    │號4部分     │號信用卡壹張、簽帳單「持卡人簽名」欄上偽造「卞德鈞」│
│    │            │之署名壹枚，沒收。                                  │
├──┼──────┼──────────────────────────┤
│ 8  │犯罪事實欄三│黃坤祥共同行使偽造私文書，足以生損害於公眾及他人，累│
│    │之如附表一編│犯，處有期徒刑月。台北富邦銀行卡號0000000000000000│
│    │號5部分     │號信用卡壹張、簽帳單「持卡人簽名」欄上偽造「卞德鈞」│
│    │            │之署名壹枚，沒收。                                  │
├──┼──────┼──────────────────────────┤
│ 9  │犯罪事實欄三│黃坤祥共同行使偽造私文書，足以生損害於公眾及他人，累│
│    │之如附表一編│犯，處有期徒刑月。台北富邦銀行卡號0000000000000000│
│    │號6至9部分  │號信用卡壹張、簽帳單「持卡人簽名」欄上偽造「卞德鈞」│
│    │            │之署名壹枚，沒收。                                  │
├──┼──────┼──────────────────────────┤
│ 10 │犯罪事實欄三│黃坤祥共同行使偽造私文書，足以生損害於公眾及他人，累│
│    │之如附表一編│犯，處有期徒刑月。台北富邦銀行卡號0000000000000000│
│    │號10部分    │號信用卡壹張、簽帳單「持卡人簽名」欄上偽造「卞德鈞」│
│    │            │之署名壹枚，沒收。                                  │
├──┼──────┼──────────────────────────┤
│ 11 │犯罪事實欄三│黃坤祥共同行使偽造私文書，足以生損害於公眾及他人，累│
│    │之如附表一編│犯，處有期徒刑月。台北富邦銀行卡號0000000000000000│
│    │號11部分    │號信用卡壹張、簽帳單「持卡人簽名」欄上偽造「卞德鈞」│
│    │            │之署名壹枚，沒收。                                  │
├──┼──────┼──────────────────────────┤
│ 12 │犯罪事實欄三│黃坤祥共同行使偽造私文書，足以生損害於公眾及他人，累│
│    │之如附表一編│犯，處有期徒刑月。台北富邦銀行卡號0000000000000000│
│    │號12部分    │號信用卡壹張、簽帳單「持卡人簽名」欄上偽造「卞德鈞」│
│    │            │之署名壹枚，沒收。                                  │
├──┼──────┼──────────────────────────┤
│ 13 │犯罪事實欄三│黃坤祥共同行使偽造私文書，足以生損害於公眾及他人，累│
│    │之如附表一編│犯，處有期徒刑月。台北富邦銀行卡號0000000000000000│
│    │號13部分    │號信用卡壹張、簽帳單「持卡人簽名」欄上偽造「卞德鈞」│
│    │            │之署名壹枚，沒收。                                  │
├──┼──────┼──────────────────────────┤
│ 14 │犯罪事實欄三│黃坤祥共同意圖為自己不法之所有，以詐術使人將本人之物│
│    │之如附表二編│交付，累犯，處有期徒刑肆月。                        │
│    │號1部分     │                                                    │
├──┼──────┼──────────────────────────┤
│ 15 │犯罪事實欄三│黃坤祥共同意圖為自己不法之所有，以詐術使人將本人之物│
│    │之如附表二編│交付，累犯，處有期徒刑月。                        │
│    │號2部分     │                                                    │
├──┼──────┼──────────────────────────┤
│ 16 │犯罪事實欄三│黃坤祥共同意圖為自己不法之所有，以詐術使人將本人之物│
│    │之如附表二編│交付，累犯，處有期徒刑月。                        │
│    │號3部分     │                                                    │
├──┼──────┼──────────────────────────┤
│ 17 │犯罪事實欄三│黃坤祥共同行使偽造私文書，足以生損害於公眾及他人，累│
│    │之如附表二編│犯，處有期徒刑月。美商花旗銀行卡號0000000000000000│
│    │號4部分     │號信用卡壹張、簽帳單「持卡人簽名」欄上偽造「卞德鈞」│
│    │            │之署名壹枚，沒收。                                  │
├──┼──────┼──────────────────────────┤
│ 18 │犯罪事實欄三│黃坤祥共同意圖為自己不法之所有，以詐術使人將本人之物│
│    │之如附表二編│交付，累犯，處有期徒刑肆月。                        │
│    │號5部分     │                                                    │
├──┼──────┼──────────────────────────┤
│ 19 │犯罪事實欄三│黃坤祥共同行使偽造私文書，足以生損害於公眾及他人，累│
│    │之如附表二編│犯，處有期徒刑月。美商花旗銀行卡號0000000000000000│
│    │號6部分     │號信用卡壹張、簽帳單「持卡人簽名」欄上偽造「卞德鈞」│
│    │            │之署名壹枚，沒收。                                  │
├──┼──────┼──────────────────────────┤
│ 20 │犯罪事實欄三│黃坤祥共同行使偽造私文書，足以生損害於公眾及他人，累│
│    │之如附表二編│犯，處有期徒刑月。美商花旗銀行卡號0000000000000000│
│    │號7部分     │號信用卡壹張、簽帳單上偽造「卞德鈞」之署名壹枚，沒收│
│    │            │。                                                  │
├──┼──────┼──────────────────────────┤
│ 21 │犯罪事實欄三│黃坤祥共同意圖為自己不法之所有，以詐術得財產上不法之│
│    │之如附表二編│利益，累犯，處有期徒刑月。                        │
│    │號8部分     │                                                    │
├──┼──────┼──────────────────────────┤
│ 22 │犯罪事實欄四│黃坤祥共同偽造印章，足以生損害於公眾及他人，累犯，處│
│    │部分        │有期徒刑月。偽造「卞德鈞」名義之印章壹枚沒收。    │
└──┴──────┴──────────────────────────┘
附錄本案論罪科刑法條全文
刑法第210條
偽造、變造私文書，足以生損害於公眾或他人者，處5年以下有
期徒刑。
刑法第212條
偽造、變造護照、旅券、免許證、特許證及關於品行、能力服務
或其他相類之證書、介紹書，足以生損害於公眾或他人者，處1
年以下有期徒刑、拘役或3百元以下罰金。
刑法第216條
行使第210條至第215條之文書者，依偽造、變造文書或登載不實
事項或使登載不實事項之規定處斷。
刑法第217條
偽造印章、印文或署押者，足以生損害於公眾或他人者，處3 年
以下有期徒刑。
盜用印章、印文或署押者，足以生損害於公眾或他人者，亦同。
刑法第218條
偽造公印或公印文者，處5年以下有期徒刑。
盜用公印或公印文者，足以生損害於公眾或他人者，亦同。
刑法第339條
意圖為自己或第三人不法之所有，以詐術使人將本人或第三人之
物交付者，處5年以下有期徒刑、拘役或科或併科1千元以下罰金
。
以前項方法得財產上不法之利益或使第三人得之者，亦同。
前二項之未遂犯罰之。
戶籍法第75條第1項、第2項
意圖供冒用身份使用，而偽造、變造國民身份證，足以生損害於
公眾或他人者，處5年以下有期徒刑、拘役或科或併科新臺幣50
萬元以下罰金。
行使前項偽造、變造之國民身份證者，亦同。